【裁判字號】    95,交易,32
【裁判日期】    950516
【裁判案由】    過失致死
【裁判全文】
臺灣雲林地方法院刑事判決              95年度交易字第32號
公  訴  人  臺灣雲林地方法院檢察署檢察官
被      告  甲○○
上列被告因過失致死案件，經檢察官提起公訴（94年度偵字第
2011號），被告於準備程序進行中就被訴事實為有罪之陳述，本
院合議庭裁定進行簡式審判程序，判決如下：
    主  文
甲○○因過失致人於死，處有期徒刑陸月，如易科罰金，以佰
元折算壹日。
    事  實  及  理  由
一、犯罪事實：甲○○於民國94年3 月22日某時許，無駕駛重型
    機車之駕駛執照而騎乘車牌號碼MMS-928 號重型機車，沿雲
    林縣莿桐鄉六合村某東西向村里道路由西往東方向行駛，於
    同日中午12時許行經六合村該路段與另一南北向村里道路之
    交叉路口即某甘蔗園前時，本應注意車前狀況，隨時採取必
    要之安全措施，且應注意車輛行駛至無號誌之交岔路口時，
    在未劃分幹、支線或同為幹線道或支線道，同為直行車者，
    左方車應暫停讓右方車先行，而按當時天候晴、日間有自然
    光線，道路為無缺陷、無障礙之直線村里道路，雖路口有農
    作物即甘蔗園但視距應尚良好，並無不能注意之情形，詎竟
    疏未注意車前狀況，且未暫停讓右方直行車先行，即貿然進
    入該交岔路口，適有林月琴騎乘車牌號碼MLJ-173 號重型機
    車沿前開另一南北向村里道路由南往北方向行駛而來，亦疏
    未注意車前狀況，迨甲○○發覺時已煞避不及，致二車發生
    碰撞，林月琴因而人、車倒地，並受有頭部外傷、顱內出血
    及其合併症等傷害，經送醫急救，於同年3 月29日凌晨零時
    5 分許不治死亡。甲○○於肇事後，在未被有偵查犯罪職權
    之機關或公務員知悉前，不逃避接受裁判，於警方前往現場
    處理時，當場承認為駕駛人，因而自首接受裁判。
二、前項犯罪事實，有下列證據可資為佐：
    (一)被告甲○○於警詢、偵查中之供述及本院審理時供認不諱
      。
    (二)證人即被害人之子丙○○於警詢中之證述。
    (三)證人即向警方報案之張西通於警詢中之證述。
    (四)道路交通事故調查報告表、現場圖、臺大醫院雲林分院住
      院診斷證明書、臺灣雲林地方法院檢察署驗斷書、勘驗筆
      錄、相驗屍體證明書、交通部公路總局嘉義區監理所雲林
      監理站95年4 月4 日嘉監雲字第0950004281號函、雲林縣
      警察局斗六分局道路交通事故肇事人自首情形紀錄表各1
      份、本院95年5 月8 日公務電話紀錄2 紙、照片27張。
三、按汽車駕駛時，駕駛人應注意車前狀況，並隨時採取必要之
    安全措施；又車輛行至無號誌或號誌故障而無交通警察指揮
    之交岔路口，支線道車應暫停讓幹線道車先行。未劃分幹、
    支線或同為幹線道或支線道者，轉彎車應暫停讓直行車先行
    ；如同為直行車或轉彎車者，左方車應暫停讓右方車先行，
    道路交通安全規則第94條第3 項、第102 條第1 項第2 款分
    別定有明文。被告為汽車駕駛人，騎乘機車行經上開地點，
    自應注意上開道路交通安全規則之規定，且肇事當時天候晴
    、日間有自然光線，道路為無缺陷、無障礙之直線村里道路
    ，路口雖有農作物即甘蔗園，但視距應尚良好，有前揭道路
    交通事故調查報告表在卷可按，則依當時情形，被告並無不
    能注意之情事，乃竟疏未注意，肇致本件車禍，自有過失。
    被害人林月琴未注意車前狀況，雖亦有過失，但仍不能解免
    被告之過失責任。又被害人確因本件車禍而死亡，被告之過
    失行為與被害人之死亡間有相當因果關係，本件事證明確，
    被告犯行堪以認定。
四、核被告甲○○所為，係犯刑法第276 條第1 項之過失致人於
    死罪。再按汽車駕駛人，無駕駛執照駕車，因而致人受傷或
    死亡，依法應負刑事責任者，應加重其刑至2 分之1 ，道路
    交通管理處罰條例第86條第1 項定有明文。被告無駕駛重型
    機車之駕駛執照而騎乘前開重型機車致肇事一節，業據被告
    供承在卷（本院卷第39頁），並有交通部公路總局嘉義區監
    理所雲林監理站95年4 月4 日嘉監雲字第0950004281號函文
    1 紙（本院卷第22頁）在卷足按，其不慎駕車，因而致被害
    人死亡，自應依上開規定加重其刑。又被告於肇事後，在未
    被有偵查犯罪職權之機關或公務員知悉前，不逃避接受裁判
    ，於警方前往現場處理時，當場承認為駕駛人，因而自首接
    受裁判，有雲林縣警察局斗六分局道路交通事故肇事人自首
    情形紀錄表（相驗卷第20頁）及本院95年5 月8 日公務電話
    2 紙（本院卷第30、31頁）在卷可參，應依刑法第62條前段
    之規定減輕其刑，並先加後減之。爰審酌被告未注意車前狀
    況，復未讓右方車先行，其過失程度不輕，因而肇致被害人
    死亡之結果，迄今仍未與被害人家屬達成和解，惟被害人騎
    乘機車未注意車前狀況亦有過失，及其犯後坦承犯行、已婚
    、家有父母及年幼子女3 人、目前在輪胎工廠上班、智識程
    度為高職畢業等一切情狀，量處如主文所示之刑，並諭知易
    科罰金之折算標準。
據上論斷，應依刑事訴訟法第273 條之1 第1 項、第299 條第1
項前段、第310 條之2 、第454 條，刑法第276 條第1 項、第62
條前段、第41條第1 項前段，道路交通管理處罰條例第86條第1
項，罰金罰鍰提高標準條例第1 條前段、第2 條，判決如主文。
本案經檢察官乙○○到庭執行職務。
中    華    民    國    95    年    5     月    16    日
                  刑事第五庭    法  官  王  素  珍
以上正本證明與原本無異。
如不服本判決，應於判決收受後10日內，向本院提出上訴狀（須
附繕本）。
                                書記官  林  怡  君
中    華    民    國    95    年    5     月    16    日
附錄本案論罪科刑法條：
中華民國刑法第276條第1項
因過失致人於死者，處2 年以下有期徒刑、拘役或2 千元以下罰
金。


司法院資訊處製作；財團法人民間司法改革基金會備份。
